【裁判字號】    99,抗,1287
【裁判日期】    991007
【裁判案由】    確認股東臨時會決議無效等
【裁判全文】
臺灣高等法院民事裁定                  99年度抗字第1287號
抗  告  人  耀華玻璃股份有限公司管理委員會
法定代理人  乙○○
訴訟代理人  張迺良律師
            李振華律師
上列當事人因與相對人保利錸光電股份有限公司間確認股東臨時
會決議無效等事件，抗告人不服中華民國99年7月5日臺灣士林地
方法院所為99年度訴字第568號裁定，提起抗告， 本院裁定如下
：
    主  文
抗告駁回。
抗告費用由抗告人負擔。
    理  由
一、按訴訟全部或一部之裁判，以他訴訟之法律關係是否成立為
    據者，法院得在他訴訟終結前以裁定停止訴訟程序，民事訴
    訟法第182條第1項定有明文。所謂訴訟全部或一部之裁判，
    以他訴訟之法律關係是否成立為據者，係指他訴訟之法律關
    係是否成立，為本件訴訟先決問題者而言；惟法條既明定法
    院「得」命中止訴訟程序，則有同條項所定情形時，應否命
    其中止，法院本有自由裁量之權（最高法院18年抗字第56號
    判例、28年抗字第164號判例參照）。 次按董事會之召集，
    應載明事由，於7日前通知各董事及監察人。 但有緊急情事
    時，得隨時召集之，公司法第204條亦有明文。
二、本件抗告意旨略以： 甲○○原於97年9月17日經第五屆第二
    次董事會選為相對人公司之董事長，然已於同月30日系爭董
    事會當場提出辭呈，其與相對人間委任關係已然中止；而97
    年9月30日董事會遲至同月26日始傳真發出召集通知， 違反
    公司法第204條董事會之召集應於7日前通知之規定。則系爭
    董事會再度推選甲○○為董事長之決議，自因召集程序之違
    法而無效。此一前提關係不甚複雜，惟另案原法院98年度訴
    字第964號確認97年9月30日董事會決議無效等訴訟，迄今未
    進入實質審理，致使後續紛爭不斷，依最高法院30年度抗字
    第105號判例意旨，原法院可自為裁判， 原法院裁定於另案
    訴訟終結前停止本件訴訟程序誠非妥適等語，求為廢棄原裁
    定。
三、查，抗告人提起本件訴訟主張甲○○非相對人公司董事長，
    其所召開之98年12月16日股東臨時會之決議為無效或得撤銷
    ，而甲○○是否為相對人公司之董事長，則繫於相對人公司
    97年9月30日董事會之決議是否無效， 及相對人公司與甲○
    ○間董事長之委任關係是否存在。就此抗告人已另訴請求確
    認相對人公司97年9月30日董事會之決議無效， 相對人公司
    與甲○○間董事長之委任關係不成立，經原法院以98年度訴
    字第964號審理中， 有抗告人起訴書及該事件卷面在卷足憑
    （見原法院卷第25至29頁）， 則原法院98年度訴字第964號
    事件訴訟之法律關係是否成立，確為本件訴訟之先決問題。
    又抗告人所提系爭 97年9月30日董事會開會通知單其發文日
    期為97年9月18日，與系爭董事會開會日期相距12日， 超過
    公司法第204條規定之7日（見本院卷第14頁），雖該通知單
    左上角傳真紀錄顯示， 有人曾於97年9月26日將該通知單傳
    真送達，惟此究係相對人公司於發文後再次以傳真通知，或
    未發文逕以傳真通知，或係第三人另行傳真予抗告人，尚待
    推研，且公司法第204條但書並明定「有緊急情事時， 得隨
    時召集之」，是尚難遽斷系爭董事會之開會通知究於何日發
    出，及有無違反公司法第204條規定之情事。而相對人公司9
    7 年9月30日董事會決議是否因召集程序違法而無效， 及相
    對人公司與甲○○間之委任關係是否存在，既經抗告人另訴
    於原法院以98年度訴字第964號審理中， 則原法院為免裁判
    岐異， 裁定於原法院98年度訴字第946號民事訴訟終結前，
    停止本件訴訟程序，並無違誤。抗告人執前詞指摘原裁定不
    當，求予廢棄，為無理由，應予駁回。
四、據上論結，本件抗告為無理由，爰裁定如主文。
中    華    民    國    99    年    10    月    7     日
                  民事第二庭
                        審判長法  官 林敬修
                              法  官 黃豐澤
                              法  官 張靜女
正本係照原本作成。
本裁定除以適用法規顯有錯誤為理由外，不得再抗告。如提起再
抗告，應於收受後10日內委任律師為代理人向本院提出再抗告狀
。並繳納再抗告費新台幣１千元。
中    華    民    國    99    年    10    月    7    日
                              書記官 蕭麗珍

司法院資訊處製作；財團法人民間司法改革基金會備份。
